【裁判字號】    94,訴,1767
【裁判日期】    950508
【裁判案由】    毒品危害防制條例
【裁判全文】
臺灣桃園地方法院刑事判決              94年度訴字第1767號
公  訴  人  臺灣桃園地方法院檢察署檢察官
被      告  甲○○
指定辯護人  本院公設辯護人乙○○
上列被告因違反毒品危害防制條例案件，經檢察官提起公訴（93
年度偵續第164 號），被告於本院審理中認罪，後經檢察官聲請
依協商程序判決，本院判決如下：
    主  文
甲○○連續轉讓第一級毒品，累犯，處有期徒刑壹年參月，扣案
如附表編號一所示之物沒收銷燬之，扣案如附表編號三所示之物
均沒收；又連續轉讓禁藥，累犯，處有期徒刑玖月，扣案如附表
編號二所示之物沒收銷燬之，扣案如附表編號三所示之物均沒收
。應執行有期徒刑壹年拾月，扣案如附表編號一、二號所示之物
，均沒收銷燬之，扣案如附表編號三所示之物均沒收。
    事實及證據
一、甲○○曾受下述刑之宣告及執行完畢情形，竟仍不知悔改：
  (一)因違反麻醉藥品管理條例等案件，經本院於民國83年6 月7
    日以83年度訴字第477 號判決判處有期徒刑5 月（其中非法
    施用化學合成麻醉藥品部分判處有期徒刑4 月，非法販賣化
    學合成麻醉藥品部分諭知無罪），上訴後，經臺灣高等法院
    於94年7 月18日以94年度上訴字第1525號判決就其轉讓禁藥
    之犯行，撤銷原判決，改判處有期徒刑9 月，於84年8 月31
    日確定，經臺灣高等法院以85年度聲字第79號裁定應執行有
    期徒刑1 年後，自85年3月27日起送監執行。
  (二)再因違反麻醉藥品管理條例案件，經本院於84年11月27日以
    84年度訴字第1494號判決判處有期徒刑3 年，於85年7 月26
    日確定後，送監執行，接續於上揭(一)所示罪刑執行（共4 年
    ），刑期自86年2 月5 日起算，嗣於86年8 月27日縮短刑期
    假釋出監，假釋中付保護管束，後經撤銷假釋，於89年12月
    20日入監執行殘刑2 年4 月20日。
  (三)另因違反毒品危害防制條例案件，經本院於89年10月6 日以
    89年度訴字第600 號判決判處有期徒刑7 年4 月，上訴後，
    經臺灣高等法院於90年3 月21日以89年度上訴字第4178號判
    決撤銷原判決，改判處有期徒刑1 年，於90年4 月19日確定
    後，接續於上揭(二)所示之殘餘徒刑執行（共3 年4 月20日）
    ，刑期自92年3 月23日起算，其後，於93年1 月20日縮短刑
    期假釋，假釋中付保護管束，迄93年2 月11日假釋期滿，未
    經撤銷假釋，其未執行之刑，視為已執行完畢。
二、甲○○明知海洛因係毒品危害防制條例第2 條第2 項第1 款
    所規定之第1 級毒品，不得轉讓，竟基於轉讓海洛因之概括
    犯意，自93年6 月中旬某日起至93年7 月中旬某日止之期間
    內，在其位於桃園縣蘆竹鄉○○路25號租屋處內，無償轉讓
    海洛因予丙○○3 次，再於93年7 月20日下午某時許，在丙
    ○○所有斯時停靠在同縣市○○路旁某處之車牌號碼4252-G
    V 號自小客車內，無償轉讓海洛因予丙○○1 次，每次轉讓
    之海洛因數量約0.25公克至0.5 公克不等（轉讓總額合計未
    逾5 公克）。此外，甲○○明知甲基安非他命係毒品危害防
    制條例第2 條第2 項第2 款所規定之第2 級毒品，不得轉讓
    ，且為經依藥事法規定公告禁止轉讓之禁藥，竟基於轉讓甲
    基安非他命之概括犯意，自93年6 月中旬某日起至93年7 月
    中旬某日止之期間內，在上址租屋處內，無償轉讓甲基安非
    他命予丙○○3 次，再於93年7 月20日下午某時許，在丙○
    ○所有斯時停靠在同縣市○○路旁某處之車牌號碼4252-GV
    號自小客車內，無償轉讓甲基安非他命予丙○○1 次，每次
    轉讓之甲基安非他命數量約1 公克（轉讓總額合計未逾10公
    克）。嗣甲○○、丙○○2 人於93年7 月20日下午10時30分
    許，為警在上址地下室2 樓停車場內查獲，並扣得甲○○所
    有之海洛因6 包（驗餘淨重共34.31 公克，空包裝重共2.64
     公 克）、甲基安非他命2 包（實稱毛重22.484公克）、電
    子磅秤3 臺、研磨器2 組、桿麵棍1 支、分裝袋3 大包、小
    型分裝袋70只、大型分裝袋3 只、削尖吸管4 支、酒精燈1
    組等物及丙○○所有之注射針筒4 支、橡皮管3 條等物。
三、證據：
  (一)被告甲○○於本院審理中之自白。
  (二)證人丙○○於警詢、偵查中及本院審理中之證述。
  (三)扣案被告所有之海洛因6 包（驗餘淨重共34.31 公克，空包
    裝重共2.64公克）、甲基安非他命2 包（實稱毛重22.484公
    克）、電子磅秤3 臺、研磨器2 組、桿麵棍1 支、分裝袋3
    大包、小型分裝袋70只、大型分裝袋3 只及削尖吸管4 支等
    物。
  (四)法務部調查局檢驗通知書、行政院衛生署管制藥品管理局檢
    驗成績書各1 份。
四、本案件犯罪事實，業據被告甲○○於本院審理中為有罪之陳
    述，後經檢察官聲請協商程序，經檢察官與被告、辯護人於
    審判外達成協商之合意，且被告已認罪，其合意內容為：被
    告願受科刑範圍為連續轉讓第1 級毒品處有期徒刑1 年3 月
    ，連續轉讓禁藥處有期徒刑9 月，應執行有期徒刑1 年10月
    。經查上開合意並無刑事訴訟法第455 條之4 第1 項所列情
    形之一，且經檢察官聲請依協商程序判決，本院爰不經言詞
    辯論，於協商合意範圍內為協商判決。扣案如附表編號1、2
    所示之不明粉末，經鑑驗結果分別含毒品海洛因、甲基安非
    他命成分，有法務部調查局檢驗通知書及行政院衛生署管制
    藥品管理局檢驗成績書各1 紙在卷可稽，依毒品危害防制條
    例第18條第1 項前段規定，均應沒收銷燬之。又扣案如附表
    編號3 所示之物，係被告所有供其分別涉犯轉讓海洛因、甲
    基安非他命犯行使用之物，業經被告陳明在卷，應依刑法第
    38條第1 項第2 款之規定，併予宣告沒收之。至扣案注射針
    筒4 支、橡皮管3 條係證人丙○○所有之物，而非被告所有
    供犯罪使用之物，亦非違禁物，又扣案酒精燈1 組係被告所
    有用以點煙吸食甲基安非他命使用之物，非供被告涉犯本案
    轉讓海洛因、甲基安非他命使用之物乙節，均經被告陳述在
    卷，是以，本院認扣案注射針筒4 支、橡皮管3 條及酒精燈
    1 組等物，均不得併予宣告沒收，附此敘明。
五、本件公訴人起訴被告轉讓海洛因及甲基安非他命予證人丙○
    ○之時間為93年7 月20日該次，惟被告自93年6 月中旬某日
    起至93年7 月中旬某日止之期間內，在其上址租屋內，亦分
    別有轉讓海洛因、甲基安非他命予證人丙○○各3 次之犯行
    ，已據被告供承在卷，核與證人丙○○之證述相符，被告之
    自白應屬真實可採，則未起訴部分與起訴部分有連續犯之裁
    判上一罪關係，為起訴效力所及，本院自應併予審理。
六、應適用之法條：刑事訴訟法第455 條之4 第2 項、第455 條
    之8 ，毒品危害防制條例第8 條第1 項、第2 項、第18條第
    1 項前段，藥事法第83條第1 項，刑法第11條、第56條、第
    55條、第47條、第51條第5 款、第38條第1 項第2 款。
七、協商判決除有刑事訴訟法第455 條之4 第1 項第1 款於本訊
    問程序終結前，被告撤銷協商合意或檢察官撤回協商聲請者
    ；第2 款被告協商之意思非出於自由意志者；第4 款被告所
    犯之罪非第455 條之2 第1 項所定得以協商判決者；第6 款
    被告有其他較重之裁判上一罪之犯罪事實者；第7 款法院認
    應諭知免刑或免訴、不受理者情形之一，及違反同條第2 項
    「法院應於協商合意範圍內為判決；法院為協商判決所科之
    刑，以宣告緩刑或2 年以下有期徒刑、拘役或罰金為限」之
    規定者外，不得上訴。
八、如有前項得上訴之情形者，得自收受判決送達之日起10日內
    ，向本院提出上訴書狀，上訴於第2 審法院。
中    華    民    國    95    年    5     月    8     日
                  刑事第九庭  審判長法  官  林明洲
                                    法  官  蘇琬能
                                    法  官  胡芷瑜
上正本證明與原本無異。
                                    書記官  李珈慧
中    華    民    國    95    年    5     月    12    日
附表：
┌──┬─────────────────────────────┐
│編號│應予宣告沒收之物及其數量                                  │
├──┼─────────────────────────────┤
│1   │海洛因6 包（驗餘淨重共34.31 公克，空包裝重共2. 64 公克）  │
├──┼─────────────────────────────┤
│2   │甲基安非他命2 包（實稱毛重22.484公克）                    │
├──┼─────────────────────────────┤
│3   │電子磅秤3 臺、研磨器2 組、桿麵棍1 支、分裝袋3 大包、小型分│
│    │裝袋70只、大型分裝袋3 只、削尖吸管4 支                    │
└──┴─────────────────────────────┘
附錄論罪科刑之法條依據：
毒品危害防制條例第8條
轉讓第一級毒品者，處 1 年以上 7 年以下有期徒刑，得併科新
臺幣 1 百萬元以下罰金。
轉讓第二級毒品者，處 6 月以上 5 年以下有期徒刑，得併科新
臺幣 70 萬元以下罰金。
轉讓第三級毒品者，處3 年以下有期徒刑，得併科新臺幣30萬元
以下罰金。
轉讓第四級毒品者，處1 年以下有期徒刑，得併科新臺幣10萬元
以下罰金。
前四項之未遂犯罰之。
轉讓毒品達一定數量者，加重其刑至二分之一，其標準由行政院
定之。
藥事法第83條
明知為偽藥或禁藥，而販賣、供應、調劑、運送、寄藏、牙保、
轉讓或意圖販賣而陳列者，處7 年以下有期徒刑，得併科新臺幣
5 百萬元以下罰金。
以犯前項之罪為常業者，處 2 年以上 10 年以下有期徒刑，得併
科新臺幣2 千 5 百萬元以下罰金。
犯前二項之罪，因而致人於死者，處 7 年以上有期徒刑，致重傷
者，處 3 年以上 12 年以下有期徒刑。
因過失犯第 1 項之罪者，處 2 年以下有期徒刑、拘役或科新臺
幣 30 萬元以下罰金。
第 1 項及第 2 項之未遂犯罰之。


司法院資訊處製作；財團法人民間司法改革基金會備份。
